臺灣高等法院高雄分院刑事裁定　　　　　　　　　　　　九十三年度交抗字第五號
　　抗　告　人
　　即受處分人　甲○○
右列抗告人因聲明異議案件，不服臺灣高雄地方法院中華民國九十二年十一月十九日
裁定（九十二年度交聲字第四六五號），提起抗告，本院裁定如左：
      主  文
原裁定撤銷，發回臺灣高雄地方法院。
      理  由
一、本件抗告意旨略以：抗告人即受處分人並未與他人競速，更未參加飆車，原審裁
    定尚有未洽，爰依法提起抗告云云。
二、原審以：(一)異議意旨：異議人於九十二年八月三日凌晨一時四十五分許，僅係適
    值駕駛輕機車行經五福路、忠孝路、文橫二路等處，並未在該道路與他車共同競
    速，並行駛快車道云云。(二)按受處分人不服第八條主管機關所為之處罰，得於接
    到裁決書之翌日起二十日內向管轄地方法院聲明異議，道路交通管理處罰條例第
    八十七條第一項定有明文。另道路交通案件處理辦法所稱之交通案件，指違反道
    路交通管理處罰條例，經公路主管機關或警察機關或其聯合設置之裁決機關處罰
    後，聲明異議之案件，道路交通案件處理辦法第二條第一款亦著有規定。是依道
    路交通管理處罰條例第八十七條規定，向管轄法院聲明異議者，自以經公路主管
    機關或警察機關或其聯合裁決機關業已為裁決處罰之案件始得為之，易言之，異
    議人對交通違規之異議應係對於上開機關之裁決，始得為之。經查：觀諸本件異
    議狀所載，本件異議人於經高雄市政府警察局新興分局舉發其交通違規後，係以
    不服員警之舉發為由，對該高市警交字第Ｂ00000000號舉發違反道路交
    通管理事件通知單聲明異議。異議人之違規行為雖經警察機關舉發，然因本件尚
    未經高雄市交通事件裁決所裁決，此經本院電洽交通部公路總局高雄市交通事件
    裁決所確認甚明，有電話查詢登記表一紙在卷可按，則異議人於裁決機關未對異
    議人之違規事實為裁決前，即聲明異議，揆諸首揭說明，異議人所為之異議違背
    法律上之程式且屬不得補正云云，駁回聲明人異議之聲明。
三、經查原審裁定，固非無見。惟本件抗告人已於九十二年十月十五日（即九十二年
    十月十七日向原審聲明異議之前），經高雄市政府以高市府交裁字第３２－Ｂ0
    0000000號違反道路交通管理事件裁決書裁決，此有抗告人所提出之上開
    裁決書一份附於抗告狀內可稽。則原裁定認本件尚未經高雄市交通事件裁決所裁
    決，自有未洽。應認抗告為有理由，且受處分人是否確實違規，亦有查明之必要
    ，自應由本院將原裁定撤銷，發回臺灣高雄地方法院另為適當之審酌。
四、據上論結，應依道路交通案件處理辦法第二十六條，刑事訴訟法第四百十三條前
    段，裁定如主文。
中      華      民      國    九十三    年      一      月    二十九    日
                              臺灣高等法院高雄分院刑事第九庭
  審判長法官  張明松
                                        法官  張盛喜
                                        法官  任森銓
右正本證明與原本無異。
不得再抗告。
                                  法院書記官  蘇恒仁
中      華      民      國    九十三    年      一      月    二十九    日
